最高法院民事裁定　　　　　　　　　　111年度台上字第819號
上　訴　人　凌翊境
訴訟代理人　湯金全律師
被 上訴 人　陳重全
訴訟代理人　曾琬鈴律師
上列當事人間請求離婚事件，上訴人對於中華民國110年11月30
日臺灣高等法院臺中分院第二審判決（110年度家上字第42 號）
，提起上訴，本院裁定如下：
    主  文
上訴駁回。
第三審訴訟費用由上訴人負擔。
    理  由
    按上訴第三審法院，非以原判決違背法令為理由，不得為之
。又提起上訴，上訴狀內應記載上訴理由，其以民事訴訟法第46
9 條所定事由提起第三審上訴者，應於上訴狀內表明原判決所違
背之法令及其具體內容、暨依訴訟資料合於該違背法令之具體事
實。其依同法第469條之1規定提起上訴者，並應具體敘述為從事
法之續造、確保裁判之一致性或其他所涉及之法律見解具有原則
上重要性之理由。同法第467條、第470條第2 項分別定有明文。
而依同法第468 條規定，判決不適用法規或適用不當者，為違背
法令；依同法第469 條規定，判決有該條所列各款情形之一者，
為當然違背法令。是當事人提起第三審上訴，如合併以同法第46
9條及第469條之1 之事由為上訴理由時，其上訴狀或理由書應表
明該判決所違背之法令條項，有關之司法院解釋、憲法法庭裁判
，或成文法以外之習慣或法理等及其具體內容，暨係依何訴訟資
料合於該違背法令之具體事實，並具體敘述為從事法之續造、確
保裁判之一致性或其他所涉及之法律見解具有原則上重要性之理
由。如未依上述方法表明，或其所表明者與上開法條規定不合時
，即難認為已合法表明上訴理由，其上訴自非合法。上開規定，
依家事事件法第51條規定，於家事訴訟事件準用之。
    本件上訴人對於原判決提起第三審上訴，雖以該判決違背法
令為由，惟核其上訴理由狀所載內容，係就原審取捨證據、認定
事實之職權行使所論斷：兩造於民國81年10月24日結婚，雙方長
期因子女教養、生活作息、家庭經濟等問題無法溝通協調而發生
爭執，並自103年間起分房生活，嗣上訴人於106年間因工作而遷
至台中居住，兩造因而分居迄今，期間兩造幾無聯繫、互動，夫
妻情感基礎已嚴重動搖，致婚姻關係難以繼續維持。兩造就婚姻
發生嚴重破綻，可責性相當，是被上訴人依民法第1052條第2 項
規定請求離婚，即屬有據等情，指摘為不當，並就原審命為辯論
及已論斷者，泛言謂為違法，而非表明該判決所違背之法令及其
具體內容，暨依訴訟資料合於該違背法令之具體事實，更未具體
敘述為從事法之續造、確保裁判之一致性或其他所涉及之法律見
解具有原則上重要性之理由，難認其已合法表明上訴理由。依首
揭說明，應認其上訴為不合法。
    據上論結，本件上訴為不合法。依家事事件法第51條，民事
訴訟法第481條、第444條第1項、第95條、第78 條，裁定如主文
。
中    華    民    國   111    年    3     月    24    日
                      最高法院民事第二庭
                          審判長法官  高  孟  焄  
                                法官  蘇  芹  英  
                                法官  徐  福  晋  
                                法官  鍾  任  賜  
                                法官  彭  昭  芬  
本件正本證明與原本無異
                                      書  記  官
中    華    民    國   111    年    3     月    28    日